# 请教陈版主，人力资源服务企业劳务派遣业务的收入确认方式

提问人：supercai 时间：2020-07-07 14:30:00
陈版，作为人力资源服务企业，以劳务派遣的方式将人员派遣给客户使用，目前劳务派遣有全额开票和差额开票两种方式可以选择，但在收入确认上，是否只允许差额确认（也就是指确认派遣服务费部分？）。谢谢！

回答人：chenyiwei
个人理解采用净额法可能性较大。参考：《瑞华研究 2010 ～ 2019 汇编》之“问题1-4-8（企业对劳务派遣人员薪酬的核算和列报）”、“问题5-1-38（支付给劳务派遣人员的工资如何列报）”。